BETZIBELL VALLES

CONTADOR PÚBLICO

CONTACTO



Huechuraba, Santiago de Chile



+56 9 3296 8804



betzibellvalles@gmail.com



www.linkedin.com/in/betzibel l-valles-medina-38b1a7207

SOBRE MI

Licenciada en Contaduría Pública con más de 6 años de experiencia en el área de contratación y gestión de nóminas en la industria petrolera.

Tengo habilidades en atención al personal, manejo de información en base de datos digital y físico, manejo de paquete Microsoft office (Excel, Word, Point).

Soy una mujer con empatía, comprometida, creativa y siempre dispuesta a aprender y aportar.

Actualmente aprendiendo en el área de programación específicamente en Front End.

EDUCACIÓN

Contaduría Pública / Universidad del Zulia. 2012-2017

Diplomado VEN-NIF / Universidad del Zulia. 2014

Asistente Administrativo/ INCES 2010-2012

Técnico Medio en Contabilidad/ E.T.C.R. Hermágoras Chávez.

2007-2010

EXPERIENCIA LABORAL

Sunshine Bouquet l Ayudante de Producción 2021-2022

Funciones: Siembra, limpieza, corte y clasificación de las diferentes flores manejadas en el área de cultivo.

Petróleos de Venezuela, SA I Analista de Finanzas 2013 - 2018

Funciones: Auditoria de nóminas de la empresa de acuerdo a las políticas de la empresa y el contrato colectivo petrolero; Pago de beneficios; Registro de novedades; Pago de vacaciones; Registro de trabajadores con embargos; Atención a trabajadores; Análisis de información legal, técnica y financiera de empresas; Atención y asesoría a Contratistas; Análisis de los Estados Financieros presentados bajo las Normas de Información Financiera y las VEN NIIF; Control de expedientes en el archivo central; Realización de Indicadores de Gestión.

Petróleos de Venezuela, SA I Aprendiz RAC 2011 - 2012

Funciones: Análisis de información legal, técnica y financiera de empresas; Atención a Contratistas; Análisis de los Estados Financieros presentados bajo las Normas de Información Financiera y las VEN NIIF; Control de expedientes en el archivo central.

Petróleos de Venezuela, SA I Pasantías 2011 - 2012

Funciones: Atención a Contratistas; Revisión para la inscripción y/o actualización en el REPS; Control de expedientes en el archivo central.

CURSOS

- DESARROLLO WEB (HTML, CSS, JS) (2023) EIDOS GLOBAL CHL.
- CALCULO E INTERPRETACION DE INDICADORES FINANCIEROS (2022) SENA COL.
- ADMINISTRACION Y CONTROL DE INVENTARIOS (2022) SENA COL.
- ADMINISTRACION DOCUMENTAL EN EL ENTORNO LABORAL (2022) SENA COL.
- ANALISIS FINANCIERO (2022) SENA COL.
- ADMINISTRACION DE RECURSOS HUMANOS (2022) SENA COL.
- ADMINISTRACION Y RECUPERACION DE LA CARTERA DE CREDITOS (2022) SENA COL.
- AUDITORIA INTERNA DE CALIDAD NTC ISO 9001 (2022) SENA COL.
- DISEÑO, LIQUIDACION Y PAGO DE NOMINA. (2022) SENA COL.
- INDICADORES DE GESTIÓN (2017) AGUSTIN CODAZZI, C.A.
 VZLA.
- CALIDAD DE SERVICIO Y ATENCIÓN AL CLIENTE (2017) CONAIN,CA VZLA.
- PROGRAMA DE FORMACIÓN TRIBUTARIA (2017) FACES. VZLA.
- MOTIVACIÓN Y LIDERAZGO ORGANIZACIONAL (2017) PDVSA.
 VZI A
- FORMACIÓN DE FACILITADORES (2014) PDVSA.